最高法院刑事判決
111年度台上字第5540號
上  訴  人  施學彣                     
上列上訴人因違反毒品危害防制條例案件，不服臺灣高等法院中
華民國111年9月13日第二審判決（111年度上訴字第1412號，起
訴案號：臺灣基隆地方檢察署109年度偵字第5189號、109年度偵
緝字第313號），提起上訴，本院判決如下：
    主  文
上訴駁回。
    理  由
一、按刑事訴訟法第377條規定，上訴於第三審法院，非以判決
    違背法令為理由，不得為之。是提起第三審上訴，應以原判
    決違背法令為理由，係屬法定要件。如果上訴理由書狀並未
    依據卷內訴訟資料，具體指摘原判決不適用何種法則或如何
    適用不當，或所指摘原判決違法情事，顯與法律規定得為第
    三審上訴理由之違法情形，不相適合時，均應認其上訴為違
    背法律上之程式，予以駁回。
二、本件原審以上訴人施學彣明示僅就第一審判決量刑部分提起
    第二審上訴，因而僅以第一審判決量刑妥適與否為審理範圍
    ，經審理結果，撤銷第一審依想像競合犯，從一重論處上訴
    人共同運輸第三級毒品罪之宣告刑部分之判決，改判量處有
    期徒刑3年6月，另維持第一審論處上訴人共同販賣第三級毒
    品3罪所處之宣告刑，駁回其此部分在第二審之上訴，已引
    用並補充第一審判決載敘審酌裁量之依據及理由。而刑之量
    定，係實體法上賦予法院得依職權自由裁量之事項，苟已以
    行為人之責任為基礎，並斟酌刑法第57條各款所列情狀，在
    法定刑度內，酌量科刑，無偏執一端，致明顯失出失入情形
    ，即不得任意指摘為違法，以為第三審上訴之理由。原判決
    就上訴人所犯上揭各罪，已綜合審酌刑法第57條科刑等一切
    情狀，分別依所載情形，適用(修正前)毒品危害防制條例第
    17條第2項、第1項規定減輕或遞減輕其刑後，在罪責原則下
    適正行使其量刑之裁量權，而改判量處或維持第一審所示各
    罪刑之量定，核其量定之刑罰，已兼顧相關有利與不利之科
    刑資料，客觀上並未逾越法定刑度，亦與罪刑相當原則無悖
    ，難認有濫用其裁量權限之違法情形。至於應否依刑法第59
    條酌量減輕其刑，法院本屬有權斟酌決定，故未酌減其刑，
    既不違背法令，自不得執為提起第三審上訴之理由。原審審
    酌上訴人所犯各罪之犯罪情狀，認無可憫恕之事由，已闡述
    理由明確，未依該條規定酌減其刑，亦無違法。上訴意旨單
    純就原審前述量刑裁量權之合法行使，徒以自己說詞，任意
    指為違法，非適法之第三審上訴理由。其上訴違背法律上之
    程式，應予駁回。
據上論結，應依刑事訴訟法第395條前段，判決如主文。
中　　華　　民　　國　　111 　年　　12　　月　　8 　　日
                  刑事第七庭審判長法　官  段景榕
                                  法　官  沈揚仁
                                  法　官  楊力進
                                  法　官  汪梅芬
                                  法　官  宋松璟
本件正本證明與原本無異
                                  書記官  石于倩
中　　華　　民　　國　　111 　年　　12　　月　　13　　日